臺灣新北地方法院刑事判決
111年度智易字第36號
公  訴  人  臺灣新北地方檢察署檢察官
被      告  林振龍

                    住新北市淡水區新市○路0段000巷00弄00號0樓

上列被告因違反商標法案件，經檢察官提起公訴（111年度偵字
第24613號），被告於本院審理程序中就被訴事實為有罪之陳述
，經聽取當事人意見，本院裁定改依簡式審判程序審理，判決如
下：
    主  文
林振龍犯商標法第九十七條前段之販賣侵害商標權之商品罪，處
拘役參拾日，如易科罰金，以新臺幣壹仟元折算壹日。扣案如附
表二所示之物均沒收。
    事  實
一、林振龍明知如附表一所示之商標，分別係如附表一所示之商
    標權人（以下合稱本案商標權人）向我國經濟部智慧財產局
    （下稱智財局）註冊核准之商標（以下合稱本案註冊商標）
    ，指定使用於如附表一所示之商品，現仍在專用期限內，且
    其於民國109年10月間，在淘寶網向不詳賣家所購買如附表
    二所示之商品，係未經本案商標權人同意或授權而使用相同
    於本案註冊商標之同一商品，竟仍基於販賣侵害商標權商品
    之犯意，於109年12月13日7時許起，在新北市○○區○○街00號
    前之攤位，以衣服、褲子每件新臺幣（下同）300元、外套
    每件390元之價格，接續販賣仿冒本案註冊商標之商品予他
    人，並因此取得共2000元。嗣因警方於同日至上開攤位執行
    取締仿冒勤務，先向林振龍購得如附表二編號1所示之衣服1
    件，經鑑定確屬仿冒本案註冊商標之商品後，即於同日10時
    許，在該攤位內查扣如附表二所示其他仿冒本案註冊商標之
    商品。
二、案經如附表一編號1、3所示之商標權人訴由內政部警政署保
    安警察第二總隊（下稱保二總隊）報告臺灣新北地方檢察署
    檢察官偵查起訴。
    理  由
一、查被告林振龍本案所犯係死刑、無期徒刑、最輕本刑為3年
    以上有期徒刑以外之罪，亦非屬高等法院管轄之第一審案件
    ，其於本院審理程序中就被訴事實為有罪之陳述，經本院告
    知簡式審判程序之旨，並聽取公訴人、被告及辯護人之意見
    後，認無不得或不宜改依簡式審判程序進行之處，爰依刑事
    訴訟法第273條之1第1項規定，裁定本件改依簡式審判程序
    審理，且依同法第273條之2規定，簡式審判程序之證據調查
    ，不受同法第159條第1項、第161條之2、第161條之3、第16
    3條之1及第164條至第170條規定之限制，合先敘明。
二、上開犯罪事實，業據被告自始坦承不諱，並有貞觀法律事務
    所109年11月15日、110年1月26日鑑定報告書、商標單筆詳
    細報表（註冊/審定號：00000000號、00000000號、0000000
    0號、00000000號）、委任狀及證明文件各1份（以上為附表
    一編號1所示商標權人部分）；台灣耐基商業有限公司110年
    1月26日函文暨查獲被告違反商標法查扣物品估價表、檢視
    書、智財局商標資料檢索服務註冊簿查詢結果明細（註冊/
    審定號：00000000號）、商標單筆詳細報表（註冊/審定號
    ：00000000號）各1份、產品鑑定書4份（以上為附表一編號
    2所示商標權人部分）；恒鼎知識產權代理有限公司110年2
    月2日鑑定報告書、委任狀、鑑定能力證明書、商標註冊資
    料（註冊/審定號：00000000號、00000000號、00000000號
    ）各1份（以上為附表一編號3所示商標權人部分）；保二總
    隊刑事警察大隊偵一隊扣押筆錄暨扣押物品目錄表、本院查
    詢商標單筆詳細報表各1份、現場及扣案物照片共13張附卷
    可稽（見110年度偵字第29138號卷第35至第39頁、第43頁至
    第55頁、第57頁、第61頁至第65頁、第71頁至第75頁、第93
    頁至第99頁、第101頁、第103頁至第113頁、第115頁；本院
    卷第55頁至第75頁），以及扣案如附表二所示仿冒本案註冊
    商標之商品可佐，足認被告上開任意性自白確與事實相符，
    堪以採信，是以本案事證明確，被告前揭犯行洵堪認定，應
    予依法論科。
三、論罪科刑及沒收之依據：
  ㈠核被告所為，係犯商標法第97條前段之販賣侵害商標權之商
    品罪，且其持有、陳列侵害商標權商品之行為，應為販賣侵
    害商標權商品之行為所吸收，均不另論罪。又被告陸續販賣
    侵害商標權商品之行為，係持續進行未曾間斷，顯係基於單
    一侵害商標權之犯意，侵害本案商標權人之商標權法益，復
    在客觀上具有反覆、延續實行之特徵（反覆性的構成要件實
    現行為），雖該反覆、延續實行之特徵提高本案不法內涵與
    罪責之「量」，但乃屬同「質」，是以在法律評價上應認為
    係「一行為」，而各論以接續犯之包括一罪，方符社會通念
    ，且始屬適度之評價而不至過苛。
　㈡至被告先前於109年10月17日起，在新北市○○區○○路0段000巷
    00號之攤位前，因販賣仿冒本案註冊商標之商品為警查獲，
    經本院以110年度智易字第54號（下稱前案）判決判處有期
    徒刑2月確定，有上開判決書及臺灣高等法院被告前案紀錄
    表各1份在卷可佐，則被告係於前案為警查獲後，再行起意
    而為本案犯行，二案間顯屬犯意各別，行為互殊，本院自得
    就本案予以審究，附此敘明。
  ㈢爰以行為人之責任為基礎，審酌被告明知其所販賣者乃屬仿
    冒本案註冊商標之商品，竟仍陳列、販賣之，損及本案商標
    權人之權益，顯見其尊重他人商標權之法律觀念亟待加強，
    所為殊非可取，兼衡被告於本案所持侵害商標權商品之數量
    非少，然已與如附表一編號1、3所示商標權人達成調解且給
    付全數賠償金等節，有如附表一編號1所示商標權人提出之
    臺北市信義區調解委員會110年民調字第614、650號調解書
    、111年8月31日刑事陳報狀；如附表一編號3所示商標權人
    提出之111年10月21日刑事陳報狀、和解書及臺北市○○區○○○
    ○○000○○○○○000號調解筆錄各1份在卷可佐（見調偵卷第7、8
    頁；本院卷第37、85至88頁），暨其犯罪情節、生活狀況、
    智識程度於本院審理時所述之家庭經濟與生活狀況及犯罪後
    自始坦承犯行之態度等一切情狀，量處如主文所示之刑，並
    諭知易科罰金之折算標準，以資懲儆。至被告因上開前案經
    判處有期徒刑2月確定，核與刑法第74條第1項規定得宣告緩
    刑之要件不符，附此敘明。
  ㈣沒收之說明：
　⒈扣案如附表二所示之商品，業經鑑定確認均屬侵害商標權之
    物品，爰依商標法第98條之規定宣告沒收。
　⒉按犯罪所得，屬於犯罪行為人者，沒收之；宣告前2條之沒收
    或追徵，有過苛之虞、欠缺刑法上之重要性、犯罪所得價值
    低微，或為維持受宣告人生活條件之必要者，得不宣告或酌
    減之，刑法第38條之1第1項前段、第38條之2第2項分別定有
    明文。查被告因本案販賣侵害商標權商品而取得之2千元，
    雖屬其於本案從事違法行為之犯罪所得，且包含販賣尚未達
    成和解之商標權人仿冒商品，本應依刑法第38條之1第1項、
    第3項規定予以宣告沒收、追徵，然因被告已與如附表一編
    號1、3所示商標權人達成和解並給付全數賠償金，詳如前述
    ，且賠償總金額高於其上開犯罪所得，實已達到沒收制度欲
    剝奪被告犯罪所得之立法目的，如仍諭知沒收、追徵上開犯
    罪所得，將使其承受雙重剝奪財產之不利益，顯有過苛之虞
    ，依刑法第38條之2第2項規定，自不予宣告沒收、追徵，末
    此敘明。
據上論斷，應依刑事訴訟法第273條之1、第299條第1項前段，商
標法第97條前段、第98條，刑法第11條、第41條第1項前段，判
決如主文。
本案經檢察官周懿君偵查起訴，檢察官王凌亞到庭執行職務。
中　　華　　民　　國　　111 　年　　10　　月　　25　　日
                  刑事第三庭  法　官  洪振峰
上列正本證明與原本無異。
如不服本判決，應於判決送達後20日內敘明上訴理由，向本院提
出上訴狀 (應附繕本) ，上訴於智慧財產法院。其未敘述上訴理
由者，應於上訴期間屆滿後20日內向本院補提理由書「切勿逕送
上級法院」。
                              書記官  蘇宣容　　　　　　
中　　華　　民　　國　　111 　年　　10　　月　　25　　日
附錄本案論罪科刑法條全文：
商標法第97條
（罰則）
明知他人所為之前二條商品而販賣，或意圖販賣而持有、陳列、
輸出或輸入者，處1年以下有期徒刑、拘役或科或併科新臺幣5萬
元以下罰金；透過電子媒體或網路方式為之者，亦同。
附表一：
編號 商標權人 註冊/審定號 指定使用商品名稱 商標專用期限 1 德商阿迪達斯公司 00000000 衣服及靴子等商品 117年1月31日   00000000 各種運動衣褲、運動訓練衣褲 121年10月31日    00000000 衣服 121年10月31日   00000000 運動服裝、Ｔ恤及衣服 121年10月31日 2 荷蘭商耐克創新有限合夥公司 00000000 各種衣服，包括運動服裝 118年9月30日   00000000 衣服 119年6月30日 3 美商昂德亞摩公司  00000000   空的盥洗包及運動 袋、運動服及短襪 、高爾夫球袋及運 動用具袋等商品   121年3月15日   00000000  運動服等商品 121年3月15日  美商安得艾默公司 00000000  衣服、靴鞋及帽子 114年11月30日 

附表二：
編號 商標權人 扣案商品名稱及數量 備註 1 德商阿迪達斯公司 衣服11件（含警方蒐證1件）、褲子15件、外套4件 共30件 2 荷蘭商耐克創新有限合夥公司 衣服66件、褲子52件 共118件 3 美商昂德亞摩公司、安得艾默公司 褲子12件、外套9件  共21件    共169件